臺灣新北地方法院刑事判決
110年度原簡上字第11號
上  訴  人  
即  被  告  朱嘉慶





指定辯護人  本院公設辯護人張哲誠  
上列上訴人即被告因違反毒品危害防制條例案件，不服本院中華
民國110 年4月30日110 年度原簡字第63號第一審簡易判決（聲
請簡易判決處刑案號：109 年度毒偵字第5104號），提起上訴，
本院管轄之第二審合議庭判決如下：
    主  文
上訴駁回。
    事實及理由
一、本案經本院審理結果，認原審以被告朱嘉慶所為，係犯毒品
    危害防制條例第10條第2項施用第二級毒品罪，並審酌被告
    為累犯，前業因施用毒品案件經觀察勒戒及論罪科刑執行完
    畢後，仍再犯本案，有延長矯治期間之必要，而應予加重其
    刑，並引用刑事訴訟法第449條第1項前段、第3項、第445條
    第2項，毒品危害防制條例第10條第2項，刑法第11條前段、
    第47條第1項、第41條第1項前段，逕以簡易判決處刑，量處
    被告有期徒刑4月，如易科罰金，以新臺幣（下同）1,000元
    折算1日，其認事用法及量刑均無不當，應予維持，並引用
    原審刑事簡易判決所記載之事實、證據及理由。（詳如附件
    ）。
二、被告上訴意旨略以：伊認為原審量刑過重，請求從輕量刑等
    語。惟按法官於有罪判決如何量處罪刑，甚或是否宣告緩刑
    ，均為實體法賦予審理法官裁量之刑罰權事項，法官行使此
    項裁量權，自得依據個案情節，參酌刑法第57條所定各款犯
    罪情狀之規定，於法定刑度內量處被告罪刑；除有逾越該罪
    法定刑或法定要件，或未能符合法規範體系及目的，或未遵
    守一般經驗及論理法則，或顯然逾越裁量，或濫用裁量等違
    法情事之外，並不得任意指摘其量刑違法（最高法院80年台
    非字第473號、75年台上字第7033號、72年台上字第6696號
    、72年台上字第3647號判例要旨參照）；且在同一犯罪事實
    與情節，如別無其他加重或減輕之原因，下級審量定之刑，
    亦無過重或失輕之不當情形，則上級審法院對下級審法院之
    職權行使，原則上應予尊重（最高法院85年度台上字第2446
    號判決要旨參照）。查本案原審量刑時，審酌被告前因施用
    毒品案件經觀察勒戒及論罪科刑執行完畢後，仍不能戒除毒
    癮，再次漠視法令禁制而犯本罪，顯見其戒除毒癮之意志薄
    弱，且前案執行完畢迄至本案發生期間尚另犯數次施用毒品
    犯行經法院論罪科刑之紀錄，認有延長矯治期間之必要，應
    依刑法第47條第1項規定加重其刑，及其素行、犯罪之動機
    、目的、手段、智識程度、經濟狀況等一切情狀，量處有期
    徒刑4月，並諭知易科罰金之折算標準，業已以行為人之責
    任為基礎，斟酌刑法第57條所列情狀而為刑之量定。本院審
    酌上情，兼衡施用毒品者固對毒品有相當程度之成癮性及心
    理依賴，應側重適當醫學治療及心理矯正，且施用毒品所生
    之危害，雖係以自戕身心健康為主，然被告因施用毒品案件
    ，經本院以106年度毒聲字第196號裁定令入觀察勒戒處所實
    施觀察勒戒，於106年9月12日觀察勒戒執行完畢，該施用毒
    品案件經臺灣新北地方檢察署檢察官以106年度毒偵緝字第4
    85號為不起訴處分確定後，仍於107年5月4日晚間7時30分為
    警採集其尿液時起回溯96小時內之某時施用第二級毒品甲基
    安非他命，經本院以108年度原簡字第93號判處有期徒刑2月
    ，復先後於108年4月2日凌晨4時23分許、7月17日下午4時10
    分為警採集其尿液時起回溯96小時內之某時施用第二級毒品
    甲基安非他命，經本院以109年度原簡字第230號判處有期徒
    刑2月、3月，應執行有期徒刑4月確定，再於108年12月8日0
    時30分施用第二級毒品甲基安非他命，經本院以109年度原
    易字第40號判處有期徒刑3月確定，再為本案施用毒品犯行
    ，是被告施用毒品經觀察勒戒後，仍屢次為施用毒品犯行，
    且被告前因妨害自由等案件，經本院以107年度原簡字第112
    號判處有期徒刑3月、3月確定，又因違反毒品危害防制條例
    案件，經本院以108年度原簡字第93號判處有期徒刑2月確定
    ，嗣經本院以108年度聲字第2951號裁定應執行有期徒刑5月
    確定，於108年12月16日易科罰金執行完畢，未及1年即再犯
    本案有期徒刑以上之罪，亦見其對刑罰之反應力薄弱，且不
    知悔悟、戒除毒品，兼衡被告於本院審理時所陳之教育程度
    、家庭生活經濟狀況等一切情狀（見本院簡上卷第112頁）
    ，認原審以被告符合累犯要件，並應依刑法第47條第1項規
    定加重其刑，對被告量處有期徒刑4月並諭知易科罰金折算
    標準之刑度洵屬妥適，無過重、或有失衡平之情，核與其罪
    責程度相稱，難認有何違反罪刑法定相當原則之情。從而，
    本院認原審所為量刑及諭知易科罰金之折算標準，未有明顯
    濫用自由裁量之權限，核無不當或違法，亦無違反比例原則
    、平等原則或罪刑相當原則。從而，被告以前詞提起上訴，
    為無理由，應予駁回。
據上論斷，應依刑事訴訟法第455條之第1項、第3項、第368條、
第373條，判決如主文。
本案經檢察官黃彥琿偵查後聲請簡易判決處刑，由檢察官劉家瑜
到庭執行公訴。
中　　華　　民　　國　　111 　年　　1 　　月　　19　　日
                  刑事第九庭  審判長法　官  何燕蓉
　　　　　　　　　
　　　　　　　　　                  法  官  林米慧
　　　　　　　　　
　　　　　　　　　                  法  官  林翊臻
上列正本證明與原本無異。
不得上訴。

                                    書記官  郭佩瑜
　　　　　　　　　　　　　　　　　　　　　
中　　華　　民　　國　　111 　年　　1 　　月　　21　　日